Minutes et répertoires du notaire Simon BAUDEQUIN, 1er avril 1483 - 1528 (étude VIII)
Archives nationales
- Minutes de Simon BAUDEQUIN, 1er avril 1483 - 20 mai 1530; MC/ET/VIII/6 - MC/ET/VIII/128
  - Minutes. 1521, 3 avril - 1522, 19 avril, 3 avril 1521 - 19 avril 1522; MC/ET/VIII/33
    - Constitution d'une rente de 13 sols parisis sur une maison à Chelles, par Jean Orry le jeune, laboureur audit lieu, à Guillaume de Vailly, chirurgien juré à Paris., 3 mars 1522; MC/ET/VIII/33
      Fichier dit 'général' XVIe siècle, supplément (env. 500 actes), par le personnel du Minutier, 1930-1999. (fichier papier entièrement dématérialisé; voir contexte dans le Plan d’orientation général - Notaires de Paris, guides thématiques du Minutier).
      constitution de rente; Chelles (Seine-et-Marne); Vailly, Guillaume de; Orry, Jean (le jeune); chirurgien; agriculteur
    - Constitution d'une rente de 32 sols parisis sur une maison à Chelles par Guillaume Garrier, laboureur audit lieu, à Guillaume de Vailly, chirurgien juré à Paris., 3 mars 1522; MC/ET/VIII/33
      constitution de rente; Vailly, Guillaume de; Garrier, Guillaume; chirurgien; agriculteur
    - Constitution de rente en grains sur les terres à Juvilliers [Invilliers?], à Macé Haresmet, étudiant, maître ès arts en l'Université de Paris, par Guillot Le Maire et son fils, Mathurin Guillot, laboureurs en ce lieu (paroisse de Briis-sous-Forges, Essonne)., 5 avril 1522; MC/ET/VIII/33
      constitution de rente; Briis-sous-Forges (Essonne); étudiant; agriculteur
    - Bail de terres sises à Chevilly, par Thomasse Sarrazin, veuve de Gérard German, peintre, bourgeois de Paris., 13 avril 1522; MC/ET/VIII/33
      Histoire de l'art XVIe siècle, 1530-1600 (2698 actes), par Catherine Grodecki, 1971-1986 (fichier papier entièrement dématérialisé; voir contexte dans le Plan d’orientation général - Notaires de Paris, guides thématiques du Minutier).
      bail; Chevilly-Larue (Val-de-Marne); Sarrazin, Thomasse; German, Gérard; peintre
  - Minutes. 1522, 27 avril - 1523, 28 mars, 27 avril 1522 - 28 mars 1523; MC/ET/VIII/34
    - Bail de l'hôtel de Pierre Popillon, chancelier du Bourbonnais, sise rue de Béthisy., 11 juillet 1522; MC/ET/VIII/34
      ou
      Lieux et monuments à Paris au XVIe siècle (1070 actes), par C. Grodecki, 1971-1986 (fichier papier entièrement dématérialisé; voir contexte dans le Plan d’orientation général - Notaires de Paris, guides thématiques du Minutier).
      bail; Béthisy (rue); Popillon, Pierre
    - Transport des revenus de la grande Chambrerie de France, par le duc de Bourbon à son chancelier, Pierre POPILLON., 9 septembre 1522; MC/ET/VIII/34
      cession; Popillon, Pierre (14..-1524); Bourbon, Charles de (1490-1527)
    - Procuration de Pierre Popillon, chancelier du Bourbonnais, à Antoine Le Martin., 9 septembre 1522; MC/ET/VIII/34
      procuration; Le Martin, Antoine; Papillon, Pierre
    - Confirmation d'un accord sous seing privé passé entre le duc de Bourbon et Antoine Le Martin ou Martin., 9 septembre 1522; MC/ET/VIII/34
      ratification; Le Martin, Antoine; Bourbon, Charles de (1490-1527)
    - Renouvellement d'un accord passé sous seing privé entre Jean Le Flament, et le duc de Bourbon, dont la teneur n'est pas donnée., 9 septembre 1522; MC/ET/VIII/34
      accord; Le Flament, Jean; Bourbon, Charles de (1490-1527)
    - Devis et marché par Richard Falaise, maître menuisier, demeurant rue Vieille-du-Temple, envers les marguilliers de l'œuvre et fabrique de l'église des Saints-Innocents, pour faire dans le chœur de ladite église les 'chaises et pupitre' qu'ils demandent., 20 décembre 1522; MC/ET/VIII/34
      devis; marché; Saints-Innocents (église des); Vieille-du-Temple (rue); Falaise, Richard; menuisier
  - Minutes. 1524, 30 mars - 1525, 15 avril, 30 mars 1524 - 15 avril 1525; MC/ET/VIII/35
    Actes passés par-devant Simon Baudequin.
    On lit sur une chemise parchemin: 'Minutes à faire, BAUDEQUIN'; mais Boissellet a aussi signé en premier; parfois également Chenu, qui signe en premier ou en second.
    - Transport de 34 livres 15 sols 11 deniers parisis de rente par Pierre François à Jacques de Verdun, organiste et bourgeois de Paris., 13 avril 1523; MC/ET/VIII/35
      Quatre actes du 14 avril.
      Mélanges XVIe siècle (427 actes), par Catherine Grodecki, 1971-1986 (fichier papier entièrement dématérialisé; voir contexte dans le Plan d’orientation général - Notaires de Paris, guides thématiques du Minutier).
      transport de droits; Verdun, Jacques de; François, Pierre; musicien
    - Devis et marché fait par Jacques de Verdun, organiste, bourgeois de Paris, concernant l'église Saint-Malo à Valognes, sans date [30 mars 1524-31 décembre 1524]., 30 mars 1524 - 14 avril 1524; MC/ET/VIII/35
      marché; Valognes (Manche); Verdun, Jacques de; musicien
    - Bail à rente par Gilles Herny, faiseur d'images pour la maison à la Fleur-de-Lys, sise rue Saint-Honoré., 18 juillet 1524; MC/ET/VIII/35
      bail; Saint-Honoré (rue); Herny, Gilles
    - Bail à loyer de Henri Le Riche, honorable homme, maître barbier-chirurgien, bourgeois, et Jean Le Cambier, même profession, d'une maison, sise rue de la Vieille-Ferronnerie, à Casin Dallon, tondeur de draps., 4 novembre 1524; MC/ET/VIII/35
      bail; Ferronnerie (rue de la); Dallon, Casin; Le Cambier, Jean; Le Riche, Henri; chirurgien; tisserand
    - Donation de terres à Roissy par Gervais Larcher à Guillaume Larcher, étudiant à l'Université, fils émancipé de Gervais Larcher, marchand drapier., 21 novembre 1524; MC/ET/VIII/35
      donation; Roissy-en-Brie (Seine-et-Marne); Roissy-en-France (Val-d'Oise); étudiant; négociant
    - Constitution de rente de 4 livres tournois par Yves Certe, prêtre doyen de l'église de Saint-Cloud à Paris, à Nicolas Laffille, docteur régent à la faculté de médecine., décembre 1524; MC/ET/VIII/35
      constitution de rente; Certe, Yves; Laffille, Nicolas; docteur d'université; prêtre
    - Donation par Jean Le Conte, l'aîné, marchand drapier à Paris, à son frère, Guillaume Le Conte, étudiant à l'Université d'Angers, de fruits et revenus du comté de Beaufort., 9 décembre 1524; MC/ET/VIII/35
      donation; Angers (Maine-et-Loire); négociant; étudiant
    - Transport de rentes par P. Foucault à Nicolas de Genillhac (ou Geuillhac), maître ès arts, cousin germain de Philippe Foucault., 26 décembre 1524; MC/ET/VIII/35
      cession; Foucault, Philippe; Genillhac, Nicolas de
    - Procès-verbal de visite de maisons sises rue du Petit-Musc, par Adam Panmart, maçon juré du roi ès office de maçonnerie, et Jean Leconte, juré du roi ès office de charpenterie., 27 janvier 1525; MC/ET/VIII/35
      Petit-Musc (rue du); Panmart, Adam; Leconte, Jean; maçon; charpentier
    - Procès-verbal de visite d'une maison, rue des Petits-Champs, concernant Adam Panmart et Jean Le Conte, charpentier, jurés du roi ès offices de maçonnerie et de charpenterie à Paris., 27 janvier 1525; MC/ET/VIII/35
      procès-verbal; Petits-Champs (rue des); Panmart, Adam; le Conte, Jean; charpentier; maçon; charpentier
  - Minutes. 1524, 30 mars - 1525, 15 avril, 30 mars 1524 - 15 avril 1525; MC/ET/VIII/36; Document détérioré.
    On lit sur une chemise parchemin: 'Minutes à faire, Baudequin'; mais Boisselet a aussi signé en premier; parfois également Chenu, qui signe en premier ou en second.
    - Remise de compte d'administration des seigneuries de Chanvres par Enguerant Dumont, marchand à Joigny, à Geoffroy de Longueul, licencié ès lois, avocat au Parlement, seigneur de Chanvres, Béon, comté de Joigny, Parroy (Meurthe-et-Moselle) ou Paroy-sur-Tholon (Yonne), (Le Péage)., 25 août 1524; MC/ET/VIII/36
      Joigny (Yonne); Chamvres (Yonne); Béon (Yonne); Paroy-sur-Tholon (Yonne); commerçant; avocat au parlement (Ancien Régime)
    - Accomodement de procès au sujet d'une rente entre Claude de Hacqueville, conseiller du roi, maître ordinaire en la Chambre des comptes, seigneur de Vicourt (avec François de La Croix), et André Guillart, conseiller au Parlement., 30 janvier 1525; MC/ET/VIII/36
      accord; Hacqueville, Claude de (seigneur de Vicourt); La Croix, François de; Guillart, André; magistrat; comptable
  - Inventaire de Marguerite VIVIEN, mariée à feu Jean de MARLE.. 1490, 15 octobre, 15 octobre 1490; MC/ET/VIII/37; registre. Document détérioré.
    Acte analysé dans M. Jurgens, Inventaires après décès (1483-1547).
    - Inventaire après décès de Marguerite Vivien, veuve de Jean de Marle, demeurant rue de l'Arbre-Sec, dressé à la requête de Germain de Marle, conseiller du roi et général en la cour des monnaies, de Colette de Marle, veuve de Jean de La Poterne, de Nicolas Potier, conseiller du roi et général en la cour des monnaies, et Madeleine de Marle, son épouse, enfants de la défunte., 15 octobre 1490; MC/ET/VIII/37; 84 f.
      Documents du Minutier central des notaires de Paris, Inventaires après décès, tome I, 1483-1547, catalogue [1532 actes], par Madeleine Jurgens, Paris, Archives nationales, 1982, p. 39, notice n° 5 (instrument de recherche imprimé dématérialisé, certaines notices sont plus détaillées dans la version intégrale accessible en ligne par la rubrique 'Autres instruments de recherche', voir contexte dans le Plan d’orientation général - Notaires de Paris, guides thématiques du Minutier).
      Documents du Minutier central des notaires de Paris, Inventaires après décès, tome I, 1483-1547, catalogue, par Madeleine Jurgens, Paris, Archives nationales, 1982, 507 p.
  - Minutes. 1486 - 1523, MC/ET/VIII/38; Document détérioré.
    Voir BOISSELLET et CHEVALIER, simple mention à l'inventaire de 1621. Il y a deux actes de 1486. Les autres du XVIe ou non datés.
    - Vente de sa pratique par René Barrière, notaire au Châtelet, à Germain Symon, notaire au Châtelet., 1er octobre 1584; MC/ET/VIII/38
      Notaires des XVIe-XVIIIe siècles (4153 actes), par Claire Béchu, Catherine Grodecki, Marie-Antoinette Fleury, Madeleine Jurgens, Marie-Françoise Limon-Bonnet, Pierre-Yves Louis, Xenia Pamfilova, Isabelle Pebay, v. 1950, 1986-1994 (fichier papier entièrement dématérialisé; voir contexte dans le Plan d’orientation général - Notaires de Paris, guides thématiques du Minutier).
      acte de vente; Barrière, René; Symon, Germain; notaire
  - Minutes. 1523, 15 avril - 1530, 20 mai, 15 avril 1523 - 20 mai 1530; MC/ET/VIII/128
    1523, 15 avril à 1524, 17 mars.
    1530, 20 mai: actes dressés par Philippe Boisselet.